臺灣桃園地方法院刑事判決　　　　　　96年度交簡上字第91號
上　訴　人
即　被　告　乙○○
上列上訴人因過失傷害案件，不服本院於中華民國九十六年三月
三十日九十六年度壢交簡字第四號第一審刑事簡易判決（聲請簡
易判決處刑案號：臺灣桃園地方法院檢察署九十五年度偵字第二
二０五二號），提起上訴，本院管轄之第二審合議庭判決如下：
    主  文
原判決撤銷。
乙○○從事業務之人，因業務上之過失傷害人，處拘役伍拾日，
如易科罰金，以新臺幣壹仟元折算壹日。減為拘役貳拾伍日，如
易科罰金，以新臺幣壹仟元折算壹日。緩刑貳年。
    事  實
一、乙○○考領有適當之職業大客車駕駛執照，且係址於桃園縣
    桃園市○○路二三八號一樓之家泰有限公司員工，以駕駛拖
    吊車為業，為從事駕駛業務之人。於民國九十五年九月六日
    下午六時三十分許，駕駛車號BQ-209號特種自用大貨車（拖
    吊車），沿桃園縣八德市○○路由介壽路往中壢方向行駛，
    迨行經廣福路八七九巷口前，本應注意汽車在雙向二車道行
    駛時，在劃有分向限制線之路段，不得駛入來車之車道內，
    及應注意車前狀況，並隨時採取必要之安全措施，雖當時屬
    夜間、天候雨且路面濕潤，但有照明、路面並無缺陷、亦無
    障礙物、視距良好，依當時情況並無不能注意之情事，竟疏
    未注意，貿然跨越來車車道，致撞擊沿廣福路對向車道駛來
    由甲○○騎乘之車號J6T-758 號重型機車，致甲○○人車倒
    地，受有左肱骨開放性粉碎性骨折、神經損傷及左足骨折等
    傷害。乙○○於肇事後，犯罪未被發覺前，即向據報前往現
    場處理事故之警員坦承肇事，自首而接受裁判。
二、案經桃園縣警察局八德分局報告臺灣桃園地方法院檢察署檢
    察官偵查後聲請簡易判決處刑。
    理  由
壹、程序事項：
一、按被告以外之人於偵查中向檢察官所為之陳述，除顯有不可
    信之情況者外，得為證據。被告以外之人於審判外之陳述，
    雖不符前四條之規定，而經當事人於審判程序同意作為證據
    ，法院審酌該言詞陳述或書面陳述作成時之情況，認為適當
    者，亦得為證據。當事人、代理人或辯護人於法院調查證據
    時，知有第一百五十九條第一項不得為證據之情形，而未於
    言詞辯論終結前聲明異議者，視為同意作為證據，刑事訴訟
    法第一百五十九條之一第二項、第一百五十九條之五第一項
    及第二項分別定有明文。查告訴人即證人甲○○於偵查中向
    檢察官所為之陳述，並無任何顯有不可信之情況，自具有證
    據能力而得為證據。又告訴人即證人甲○○於警詢中之陳述
    ，雖屬被告以外之人於審判外之言詞陳述，惟上訴人即被告
    乙○○於本院審判程序中調查該證據時，已知有刑事訴訟法
    第一百五十九條第一項不得為證據之情形，但未於言詞辯論
    終結前聲明異議，依首揭規定，視為同意將該陳述作為證據
    ，且本院審酌該言詞陳述作成時，並無證明力明顯過低或證
    據係違法取得等情況，認告訴人即證人甲○○於警詢中之陳
    述，亦得為證據。
二、另卷附之道路交通事故現場圖、道路交通調查事故表（一）
    及（二），均係承辦員警接獲報案後抵達肇事現場，依法執
    行實施勘察等職務後所製作以紀錄當時實見現場情形之紀錄
    文書，並無證據證明有何虛偽不實或明顯瑕疵等顯不可信存
    在，依刑事訴訟法第一百五十九條之四第一款之規定，自有
    證據能力。至告訴人甲○○驗傷後所提出之行政院衛生署桃
    園醫院診斷證明書、長庚紀念醫院診斷證明書，均為醫師於
    執行醫療業務時所需製作之證明文書，復無證據顯示該診斷
    證明書存有詐偽或虛飾之情事，核無刑事訴訟法第一百五十
    九條之四第二款所定顯有不可信之情況，應可認具有證據能
    力。又道路交通事故現場照片十七張則係機械之方式所留存
    之影像，並非依憑人之記憶再加以轉述而得，要非供述證據
    ，並無「傳聞證據排除法則」之適用，此外，復無證據證明
    有何偽造、變造或違法取得之情事，且均與檢察官主張之事
    實具有關聯性，該道路交通事故現場照片十七張均有證據能
    力。況檢察官、被告於本院審判程序中就上開書面證據之證
    據能力均表示沒有意見，復未聲明異議，依據刑事訴訟法第
    一百五十九條之五規定，亦應認有證據能力。從而，上開書
    證均有證據能力，合先敘明。
貳、實體事項：
一、上揭犯罪事實，業據被告於本院審理中供承不諱，核與告訴
    人即證人甲○○分別於警詢及偵查中所證述之情節大致相符
    ，並有道路交通事故現場圖、道路交通調查事故表（一）及
    （二）各一份及道路交通事故現場照片十七張附卷可稽。復
    按汽車行駛時，駕駛人應注意車前狀況，並隨時採取必要之
    安全措施。汽車在雙向二車道行駛時，在劃有分向限制線之
    路段，不得駛入來車之車道內，道路交通安全規則第九十四
    條第一項及第九十七條第一項第二款分別定有明文。而本件
    被告考領有職業大客車駕駛執照，此有其駕駛執照一份附卷
    可參（參見偵卷第十二頁），更應對上開規定理當知之甚詳
    ，駕車時應注意上揭規定並確實遵守之，再依上開道路交通
    事故調查報告表（一）所載，本件道路交通事故發生當時係
    夜間、天候雨且路面濕潤，但有照明、路面並無缺陷、亦無
    障礙物、視距良好，復依被告自身之智識、能力亦無不能注
    意之情事，竟因疏未注意上揭注意義務而致肇生本件道路交
    通事故，並致告訴人甲○○受有前開傷害，顯見被告就本件
    道路交通事故之發生確有過失，灼然甚明。又告訴人甲○○
    確因本件道路交通事故受有前開傷害之事實，亦有行政院衛
    生署桃園醫院診斷證明書及長庚紀念醫院診斷證明書各一紙
    在卷足憑，足徵被告未盡其上揭注意義務肇事致告訴人甲○
    ○受有前開傷害，二者間具有相當因果關係。從而，本件事
    證已臻明確，被告犯行洵堪認定，應予依法論科。
二、查被告考領有適當之職業大客車駕駛執照，且係址於桃園縣
    桃園市○○路二三八號一樓之家泰有限公司員工，以駕駛拖
    吊車為業，為從事駕駛業務之人，業據其於警詢中供承明確
    ，並有前揭駕駛執照影本一紙附卷可憑。核被告所為，係犯
    第二百八十四條第二項前段之業務過失傷害罪。被告於肇事
    後，犯罪未被發覺前，即向據報前往現場處理事故之警員坦
    承肇事，已據被告於警詢及原審審理中供明在卷，並有桃園
    縣警察局道路交通事故肇事人自首情形紀錄表一紙在卷可憑
    （參見偵卷第十一頁），為對未發覺之犯罪自首而接受裁判
    ，爰依刑法第六十二條前段之規定，減輕其刑，公訴意旨就
    此疏未論及，尚有未洽，併予敘明。
三、原審認被告罪證明確，予以論罪科刑，固非無見。惟查，中
    華民國九十六年罪犯減刑條例業於九十六年六月十五日立法
    三讀通過，並於九十六年七月十六日施行，本件被告所犯上
    開罪名係在九十六年四月二十四日前，亦非中華民國九十六
    年罪犯減刑條例第三條所規範之罪，自得予以減刑，原審判
    決時未及審酌於此，適用法律尚有未洽，被告上訴意旨空言
    泛指原審判決認定事實不當，雖無可取，然原審判決既有可
    議之處，自應由本院予以撤銷改判。爰審酌被告犯後尚能坦
    承犯行，態度良好，並參酌告訴人甲○○所受傷害之程度等
    一切情狀，量處如主文第二項所示之刑，並諭知易科罰金之
    折算標準。又中華民國九十六年罪犯減刑條例業於九十六年
    六月十五日立法三讀通過，並於九十六年七月十六日施行，
    查本件被告所犯上開罪名係在九十六年四月二十四日前，亦
    非中華民國九十六年罪犯減刑條例第三條所規範之罪，自得
    予以減刑，爰依中華民國九十六年罪犯減刑條例第二條第一
    項第三款規定，就其宣告拘役部分，減其刑期二分之一，並
    諭知易科罰金之折算標準。
四、末查，被告前未曾因故意犯罪受有期徒刑以上刑之宣告，此
    有臺灣高等法院被告前案紀錄表及臺灣桃園地方法院檢察署
    刑案資料查註紀錄表各一份在卷可參，於本件中因一時失察
    ，致罹刑典，惟犯後尚能坦承犯行，且與告訴人甲○○達成
    和解，賠償告訴人甲○○損失，此有和解書一份在卷可參（
    參見本院卷第十九頁），經此次科刑教訓後，應知警惕而無
    再犯之虞，本院認為前開對其宣告之刑，以暫不執行為適當
    ，爰依刑法第七十四條第一項第一款之規定，併予宣告緩刑
    二年，以啟自新。
據上論斷，應依刑事訴訟法第四百五十五條之一第一項、第三項
、第三百六十九條第一項前段、第三百六十四條、第二百九十九
條第一項前段，刑法第二百八十四條第二項前段、第六十二條前
段、第四十一條第一項前段、第七十四條第一項第一款，刑法施
行法第一條之一第一項、第二項前段，中華民國九十六年罪犯減
刑條例第二條第一項第三款、第七條，判決如主文。
本案經檢察官何治蕙到庭執行職務。
中　　華　　民　　國　　96　　年　　7 　　月　　31　　日
                        臺灣桃園地方法院刑事第十庭
                            審判長法  官  江德民
                                  法  官  柯姿佐
                                  法  官  林家賢
上正本證明與原本相符。
不得上訴。
                                  書記官  常毓生
中　　華　　民　　國　　96　　年　　8 　　月　　 1　　日
附錄本判決論罪科刑法條：
刑法第二百八十四條：
因過失傷害人者，處六月以下有期徒刑、拘役或五百元以下罰金
，致重傷者，處一年以下有期徒刑、拘役或五百元以下罰金。
從事業務之人，因業務上之過失傷害人者，處一年以下有期徒刑
、拘役或一千元以下罰金，致重傷者，處三年以下有期徒刑、拘
役或二千元以下罰金。
